# ggplot2 学习笔记
> 这是一份用Rstudio+knitr+markdown 写的ggplot2学习笔记，参考书籍《ggplot2 Elegant Graphics for Data Analysis (use R)》第二版

----------------------------------------------------
## 2 Geting started with qplot  

载入需要用到的包及diamonds数据集
```{r }
library(ggplot2)
library(mgcv)
library(knitr)
data(diamonds)
```

全局设置
```{r }
## set global chunk options
opts_chunk$set(fig.height=5,gif.width=5,fig.path='figure/manual-', cache.path='cache/manual-',fig.align='center', fig.show='hold',warming=F)
## I use = but I can replace it with <-; set code/output width to be 68
options(replace.assign=TRUE, width=68)

```

钩子函数集
```{r message=FALSE}
knit_hooks$set(twice=function(before, options, envir){
  if(before) par(mfrow=c(1,2))
})
```

设置随机数种子
```{r}
set.seed(1410)
```

随机选100条数据
```{r }
dsmall = diamonds[sample(nrow(diamonds), 100),] 
head(dsmall)
```
------------------------------------------------------
### 2.1 Basic plot  

qplot是ggplot2里的基础绘图函数，可以指定data，这样可以不需要attach，就能从指定的data里找变量;而plot()没有data选项
```{r }
qplot(carat,price,data=diamonds)
plot(diamonds$carat,diamonds$price,lwd=3,pch=16) 
```

通过data代替attach可以在在qplot里加入简单的表达式
```{r }
qplot(log(carat),log(price),data=dsmall)
qplot(carat,x*y*z,data=dsmall) # 重量跟体积的关系图，通过data达到attach的功能，可以简洁的插入表达式
```

plot的表示则较为繁琐;重量VS体积
```{r fig.width=10,twice=T}
plot(diamonds$carat,diamonds$x*diamonds$y*diamonds$z,
     xlab='weight',ylab='volume',main='is diamonds more weght with big?',text(.6,3500,'n=53940')) 
plot(dsmall$carat,dsmall$x*dsmall$y*dsmall$z,
     xlab='weight',ylab='volume',main='is diamonds more weght with big?',text(0.45,350,"n=100")) 
```

qplot里用注脚调用，还是需要用$，colour控制颜色，shape控制形状
```{r}
qplot(carat,price,data=dsmall[dsmall$color==c('H','D'),],color=color)
qplot(carat,price,data=dsmall,shape=cut)
```
通过geom控制几何体;默认smooth为loess
```{r}
qplot(carat,price,data=diamonds,geom=c('point','smooth')) 
qplot(carat,price,data=dsmall,geom=c('point','smooth'))    
```

通过method控制拟合方法；_formula没有弄清具体是什么？_；
```{r}
qplot(carat,price,data=dsmall,geom=c('point','smooth'),method='gam',formula=y~s(x))  # 拟合gam
qplot(carat,price,data=dsmall,geom=c('point','smooth'),method='gam',formula=y~s(x,bs='cs')) # 大于1000个点时，bs='cs'是默认设置
```

拟合一般线性方程；第二个图加入了3次项;splines包可以拟合__bs__（Polynomial Splines）和__ns__（ natural cubic spline）
```{r}
library(splines)
qplot(carat,price,data=dsmall,geom=c('point','smooth'),method='lm')
qplot(carat,price,data=dsmall,geom=c('point','smooth'),method='lm',formula=y~poly(x,3))
qplot(carat,price,data=dsmall,geom=c('point','smooth'),method='lm',formula=y~ns(x,5))
```
------------------------------------------------------
### 2.2 Boxplot or jittered point
> 

箱须图
```{r}
qplot(color,price/carat,data=dsmall,geom='boxplot')
```

_颤点图_? alpha=I()控制图像的透明度
```{r}
qplot(color,price/carat,data=dsmall,geom='jitter',main="small dataset not show the pattern")
qplot(color,price/carat,data=diamonds,geom='jitter',main="big dataset can see clear patern")
qplot(color,price/carat,data=diamonds,geom='jitter',alpha=I(1/5),main="alpha=1/5")
qplot(color,price/carat,data=diamonds,geom='jitter',alpha=I(1/50),main="alpha=1/50")
```
--------------------------------------------------------
### 2.3 Histgram、density plots and bar plots
> 直方图（histogram）和密度图（density）只展示单一变量的分布情况，对某一个特定组内，直方图（或密度图）比箱式图提供更多的信息，但是不同直方图（或密度图）之间的比较较困难；柱形图（bar plots)横坐标是分类变量，纵坐标默认是count，但是也可以是某个确定连续变量（如carat）

geom_histogram的间断控制理解的不是很好，没能实现类似hist里的breaks的效果，而且qplot的在3carat附近的点都没有表现出来；colour是描边的，fill是填充
```{r warning=FALSE}
qplot(carat,data=diamonds,geom="histogram",binwidth=0.007,xlim=c(0,3),colour=color)
qplot(carat,data=diamonds,geom="histogram",binwidth=0.007,xlim=c(0,3),ylim=c(0,2700),fill=color)
hist(diamonds$carat,breaks=53940,xlim=c(0,5))
```

density初看很直观，但是其实并不好理解，因为密度的具体意义不明；要求数据是无限的、连续的、平滑的。没有去细看lattice或base里的了
```{r}
qplot(carat,data=diamonds,geom="density",color=color)
```

柱形图是离散的直方图，说明直方图的x轴是连续的，而柱形图是离散的;纵坐标可以是用连续变量carat加权，表示某一颜色下carat的和（summing up）
```{r}
qplot(color,data=diamonds,geom='bar')
qplot(color,data=diamonds,geom="bar",weight=carat)+scale_y_continuous("carat")
```
-----------------------------------------------------------
### 2.4 Time series with line and path plots

线图和通经图都是用线将点连起来，但是通径图有一定的连接规则（是由另一个变量决定），反映的事两个变量随时间变化同时的变化，如失业数和失业率之间的一个变化（有点别扭的理解？可能要看通经分析才能懂）  
__line plot__
```{r}
data(economics) # unempmed median number of weeks unemployed
economics$date <- as.Date(economics$date)
qplot(date,uempmed,data=economics,geom="line")
qplot(date,unemploy/pop,data=economics,geom="line")
```
__path plot__ 看？scale_size_area 将取值范围内的点按比例的数值化？
```{r}
year<-function(x) as.POSIXlt(x)$year+1900  # ?as.POSIXlt 可以得到x日期的年份
qplot(unemploy/pop,uempmed,data=economics,geom=c("point","path"))
qplot(unemploy/pop,uempmed,data=economics,geom="path",colour=year(date))+scale_size_area()
```
----------------------------------------------------------
### 2.5 Faceting 

这个的展示性其实很强，这一章只做一简要说明，没有细讲（第7章），到时再添到此处。facet是ggplot2里的一种展示方式，可以翻译为“切面”，它可做出一个变量内，分类展示另一变量的变化情况的图（row.var~.;col.var~.也可以是多个），也可叫做格子图或分类面板图。每一层内的切面面板可以有独立的数据集
```{r message=FALSE}
qplot(carat,price,data=diamonds,facets=color~.,geom=c('point','smooth')) # row.var
qplot(carat,price,data=diamonds,facets=.~color,geom=c('point','smooth')) # col.var
qplot(carat,price,data=diamonds)+facet_wrap(~color) +geom_smooth()       # Trellis like
qplot(carat,..density..,data=diamonds,facets=color~.,geom="histogram",binwidth=0.1,xlim=c(0,3))
```
-----------------------------------------------------------
### 2.6 总结：qplot与plot的区别
  
qplot（）不是类函数，它不能不能直接用r里面的任何对象，ggplot（）是类函数；在qplot里要自己定义颜色或形状，要用I（），如color=I（"red"）;图形美观属性控制的的名称有所区别col-colour,pch-shape,cex-size 等）；ggplot2最大的特点就是图层结构绘图，你可以往上面叠加图层。
  
------------------------------------------------------------
 
## 3 Matering the grammar
> 这章介绍ggplot 的语法特点及理论基础。图层绘图的特点使ggplot的语法灵活易学。

------------------------------------------------------------
### 3.1 learn __fuel economy data__
__data(mpg)__记录了1999-2008年美国汽车的一些数据，包括制造商，模型，汽车分级，引擎排量、大小，城市和高速公路的每英里耗油量和气缸数。用data(package='ggplot2')查看特定包的数据集

__layers:__ 负责展示在一幅图上能看到的东西
 - 数据和美化
 - 统计变换
 - 几何体
 - 位置变换

__scales：__标度。掌管数据和美化属性之间的转换，坐标轴的标尺、位置、颜色；坐标系统（笛卡尔坐标，极点坐标系，球形投影）；

__coordinate system:__ 掌管图上对象的位置  

__faceting:__ 切面，展示不同子集的情况   

__geom:__geometric objects；控制图的形状，可控制type，colour，size，以及扩展特殊要求的形状
__stat:__ 统计变换  
__position asjustment:__ 处理图形结构覆盖的情况

-----------------------------------------------------------
### 数据结构(data structrues)

1. 循环中通过print()展示结果；
2. summary()可以简单查看图形的属性；
```{r}
y <- qplot(date,uempmed,data=economics,geom="line")
summary(y)
```
3. ggsave()可以在硬盘上展示结果（8.3）
```{r}
ggsave("d:/r/training/y.png",width=5,height=5)
```
4. save（）可以将缓存保存下来,可以通过load（）再导进来
```{r echo=FALSE}
save(y,file="d:/r/training/ploty.rdata")
load('d:/r/training/ploty.rdata')
```
---------------------------------------------------------
